【裁判字號】    98,易,535
【裁判日期】    980402
【裁判案由】    詐欺
【裁判全文】
臺灣臺中地方法院刑事判決               98年度易字第535號
公  訴  人  臺灣臺中地方法院檢察署檢察官
被      告  乙○○
上列被告因詐欺案件，經檢察官提起公訴（97年度偵字第26170
號），經本院合議庭裁定適用簡式審判程序，本院判決如下：
    主    文
乙○○犯幫助詐欺取財罪，處拘役拾日，如易科罰金，以新台
幣壹仟元折算壹日。
    犯罪事實
一、乙○○明知金融帳戶為個人理財之重要工具，亦知詐欺集團
    等不法份子經常利用他人存款帳戶存摺、提款卡、密碼轉帳
    等方式，獲取不法利益並逃避執法人員之追查，而依其智識
    及社會經驗，當可預見將帳戶提供不相識之人使用，可能幫
    助犯罪集團作為不法收取他人款項之用。詎仍基於縱使如此
    亦不違背本意之不確定故意，於民國96年11月間，先將其所
    有在臺中商業銀行帳號000000000000000 號之存摺及提款卡
    （含密碼），交予姓名年籍不詳之人；數日後，又再行開立
    臺灣土地銀行000000000000000 號金融帳戶，並將該帳戶之
    存摺及提款卡（含密碼）及印章交予該人（被告交付土地銀
    行帳戶部分，經臺灣臺中地方法院判處有期徒刑3月，緩刑2
    年確定）。嗣詐騙集團成員取得前開臺中商業銀行金融帳戶
    後，復基於意圖為自己不法之所有，於不詳時間，在網路聊
    天室與丙○○攀談，佯稱：伊在香港其或公司上班，可協助
    其投資，投資之獲利將高達20倍云云，致顏兆原陷於錯誤，
    而於96年11月29日下午2時15分許，匯款新臺幣（下同）1萬
    8000元至前開乙○○之臺中商業銀行帳戶內。
二、案經臺中縣警察局烏日分局報請臺灣臺中地方法院檢察署檢
    察官偵查起訴。
    理    由
一、按現行刑事訴訟法為保障被告之反對詰問權，排除具有虛偽
    危險性之傳聞證據，以求實體真實之發見，於該法第159條
    第1項明定被告以外之人於審判外之言詞或書面陳述，除法
    律有規定者外，不得作為證據。又被告以外之人於審判外之
    陳述，雖不符前4條之規定（即刑事訴訟法第159條之1至同
    條之4），而經當事人於審判程序同意作為證據，法院審酌
    該言詞陳述或書面陳述作成時之情況，認為適當者，亦得為
    證據；當事人、代理人或辯護人於法院調查證據時，知有第
    159條第1項不得為證據之情形，而未於言詞辯論終結前聲明
    異議者，視為有前項之同意，刑事訴訟法第159條之5定有明
    文。本件檢察官、被告並未就卷內證據資料之證據能力有所
    爭執，且迄於言詞辯論終結前，均未主張有刑事訴訟法第15
    9條第1項不得為證據之情形，是應認已同意卷內證據均得作
    為證據，且經本院審酌後，認無不適當之情形，應認本案調
    查之卷內證據均有證據能力，合先敘明。
二、下列證據清單可證明被告之犯罪事實：
    ┌──┬───────┬─────────────┐
    │編號│   證據清單   │     證  明  事  實       │
    ├──┼───────┼─────────────┤
    │ 1  │被告乙○○之供│1.證明被告將其於臺中商業銀│
    │    │述            │  行開立之金融帳戶存摺及提│
    │    │              │  款卡，交予姓名年籍不詳綽│
    │    │              │  號為「小許」之人之事實。│
    │    │              │2.證明被告交付臺中商業銀行│
    │    │              │  之帳戶後，相隔數日，被告│
    │    │              │  始交付其在臺灣土地銀行開│
    │    │              │  立之金融帳戶之事實。    │
    ├──┼───────┼─────────────┤
    │ 2  │證人丙○○之證│證明證人丙○○遭詐騙後，將│
    │    │述            │款項1 萬8000元匯入被告之前│
    │    │              │開帳戶之事實。            │
    ├──┼───────┼─────────────┤
    │ 3  │職務報告      │證明全部犯罪事實。        │
    ├──┼───────┼─────────────┤
    │ 4  │交易明細      │證明被告之前開帳戶，於96年│
    │    │              │11月29日下午2 時15分許，遭│
    │    │              │匯入1萬8000元之事實。     │
    │    │              │                          │
    └──┴───────┴─────────────┘
三、核被告所為，係犯刑法第339條第1項詐欺取財罪之幫助犯，
    依同法第30條第2項減輕其刑。又被告先後交付2本金融帳戶
    之行為，相隔數日，且係基於不同理由而交出，係各別起意
    ，應非屬同一犯罪事實，因之，被告交付土銀帳戶經本院判
    處有期徒刑3月，緩刑2年，與本案犯罪事實不同，本院自得
    另於審理。爰審酌被告犯罪之動機、目的、手段、所生危害
    及犯後坦承犯行等一切情狀，量處如主文所示之刑，並諭知
    易科罰金之折算標準。
據上論斷，應依刑事訴訟法第273條之1第1項、第299條第1項前
段，刑法第339條第1項、第30條第2項、第41條第1項，刑法施行
法第1條之1第1項、第2項前段，判決如主文。
本案經檢察官甲○○到庭執行職務。
中    華    民    國    98    年    4     月     2    日
                  刑事第二庭    法  官  郭德進
以上正本證明與原本無異。
如不服本判決應於收受判決後10日內向本院提出上訴書狀，並應
敘述具體理由；其未敘述上訴理由者，應於上訴期間屆滿後20日
內向本院補提理由書（均須按他造當事人之人數附繕本）「切勿
逕送上級法院」。
                                書記官  陳惠玲
中    華    民    國    98    年    4     月     2    日
附錄論罪科刑法條
中華民國刑法第339條第1項
意圖為自己或第三人不法之所有，以詐術使人將本人或第三人之
物交付者，處5年以下有期徒刑、拘役或科或併科1千元以下罰金
。


司法院資訊處製作；財團法人民間司法改革基金會備份。
